【裁判字號】    89,訴,3006
【裁判日期】    900316
【裁判案由】    毒品危害防制條例
【裁判全文】
臺灣高雄地方法院刑事判決                        八十九年度訴字第三００六號
    公  訴  人  臺灣高雄地方法院檢察署檢察官
    被      告  甲○○
右列被告因毒品危害防制條例案件，經檢察官提起公訴（八十九年度毒偵字第七五五
一號），本院判決如左：
    主    文
甲○○連續施用第一級毒品，處有期徒刑捌月，扣案之第一級毒品海洛因（驗後淨重
拾壹點貳陸公克），沒收銷燬之。吸食燈泡貳個、吸管貳支、分裝勺子貳支、大夾鍊
袋壹只、小夾鍊袋壹只、研磨機壹台、玻璃量杯貳個、玻璃漏斗壹個、過濾器壹組及
吸食器壹組，均沒收之。又連續施用第二級毒品，處有期徒刑伍月，扣案之第二級毒
品安非他命壹包（驗後毛重玖佰捌拾點柒玖公克），沒收銷燬之。吸食燈泡貳個、吸
管貳支、分裝勺子貳支、大夾鍊袋壹只、小夾鍊袋壹只、研磨機壹台、玻璃量杯貳個
、玻璃漏斗壹個、過濾器壹組及吸食器壹組，均沒收之。應執行有期徒刑壹年。扣案
之第一級毒品海洛因（驗後淨重拾壹點貳陸公克）及第二級毒品安非他命（驗後毛重
玖佰捌拾點柒玖公克），均沒收銷燬之。吸食燈泡貳個、吸管貳支、分裝勺子貳支、
大夾鍊袋壹只、小夾鍊袋壹只、研磨機壹台、玻璃量杯貳個、玻璃漏斗壹個、過濾器
壹組及吸食器壹組，均沒收之。
    事    實
一、甲○○前因施用毒品案件，經強制戒治期滿，業經臺灣高雄地方法院檢察署檢察
    官於民國八十九年八月三日以八十九年度戒毒偵字第七九五號為不起訴處分確定
    。甲○○猶不思悔改，復基於概括之犯意，自八十九年七月初某日起至同年十一
    月六日某時許止（起訴書誤載為八十九年七月起至八十九年八月三日止），連續
    多次在高雄市○○街二十號住處（起訴書誤載為北興街七十號）施用第一、二級
    毒品海洛因及安非他命，期間約每日施用一次。嗣於八十九年十一月八日下午三
    時五十分許，為警於上址查獲，並扣得第一級毒品海洛因（驗後淨重十一．二六
    公克）、第二級毒品安非他命（驗後毛重九八０．七九公克）、吸食燈泡二個、
    吸管二支、分裝勺子二支、大夾鍊袋一只、小夾鍊袋一只、研磨機一台、玻璃量
    杯二個、玻璃漏斗一個、過濾器一組及吸食器一組。嗣經本院以八十九年度毒聲
  字第八八三四號裁定令入戒治處所施以強制戒治一年。
二、案經高雄市政府警察局前鎮分局報請臺灣高雄地方法院檢察署檢察官偵查起訴。
    理    由
一、右揭事實業據被告甲○○於本院審理時供承不諱，且被告於八十九年十一月八日
    為警查獲當日所採尿液，經送驗結果呈安非他命陽性反應，有高雄市立凱旋醫院
    八十九年十一月二十四日煙毒尿液檢驗成績書一紙附卷可稽，復有第一級毒品海
    洛因（驗後淨重十一．二六公克）及第二級毒品安非他命（驗後毛重九八０．七
    九公克）扣案可資佐證，有法務部調查局編號（電腦條碼）000000000
    號鑑定通知書及內政部警政署刑事警察局八十九年十二月二十二日刑鑑字第一八
    ０五八二號鑑驗通知書各乙紙在卷足憑，另有吸食燈泡二個、吸管二支、分裝勺
    子二支、大夾鍊袋一只、小夾鍊袋一只、研磨機一台、玻璃量杯二個、玻璃漏斗
    一個、過濾器一組及吸食器一組扣案可資佐證。雖被告於八十九年十一月八日為
    警查獲當日所採尿液，經送驗結果雖未呈嗎啡陽性反應，有高雄市立凱旋醫院八
    十九年十一月二十四日煙毒尿液檢驗成績書一紙附卷可稽，惟查海洛因施用入人
    體後水解還原成嗎啡，再循嗎啡之代謝方式排體外，而依醫學臨床實驗及根據英
    國藥學會出版Isolationand Indentification of Drugs乙書第二九三頁載明：
    海洛因經注射入人體後，在體內迅速水解成6-Monoa cety Imorphine，再緩緩繼
    續水解成嗎啡，然後再循嗎啡之代謝方式排出，同書第四三一～四三二頁並載有
    ：嗎啡經注射入人體後，約百分之五十以上於八小時內自尿中排出，至二十四小
    時排出約百分之九十，但四十八小時後仍有微量可檢出，此外，按通常健康成人
    一次注射嗎啡十五公絲，而以現行採用蟻醛酸試液及鉬鋑銨酸試液檢檢驗其尿液
    時，注射後八小時內所排尿液易於檢出；八小時至二十四小時，視其取尿時間及
    尿量多寡，可能檢出；至二十四小時以後所排之尿液，用上述方法已難檢出等情
    ，業據行政院衛生署藥物食品檢驗局七十三年十一月三十日（七三）藥檢壹字第
    ０三０二二一號函釋在案。是被告最後一次施用海洛因之時間距被查獲採尿時間
    已逾二十四小時以上，故尿液未呈嗎啡陽性反應，自屬當然，尚不得採為有利被
    告之證據，且因被告業已坦承有施用第一級毒品海洛因之犯行，並有上開扣得之
    物為證，則被告施用海洛因之犯行，應屬明確。又被告前因施用毒品案件，經強
    制戒治期滿，由臺灣高雄地方法院檢察署檢察官於八十九年八月三日以八十九年
    度戒毒偵字第七九五號為不起訴處分確定，有臺灣高雄地方法院檢察署刑案資料
    查註紀錄表及前開不起訴處分書各一份在卷足憑，其於五年內再犯本件毒品危害
    防制條例第十條第一項及第二項之罪，經本院裁定送戒治處所施以強制戒治一年
    ，此有本院八十九年度毒聲字第八八三四號裁定在卷可參，足認被告係於不起訴
    處分確定後，五年內再施用第一級毒品海洛因及第二級毒品安非他命，本件事證
    已臻明確，被告犯行洵堪認定。
二、核被告所為，係犯毒品危害防制條例第十條第一項、第二項之施用第一、二級毒
    品罪。又其先後多次施用第一、二級毒品之行為，均時間緊接、所犯均構成要件
    相同，顯均係基於概括犯意反覆為之，均為連續犯，均應依刑法第五十六條之規
    定以一罪論，並加重其刑。被告持有第一、二級毒品海洛因及安非他命之低度行
    為已為施用之高度行為所吸收，均不另論罪。被告所犯上開二罪，犯意各別，罪
    互殊，應分論併罰之。爰審酌被告之犯罪動機、目的、手段、品行、智識程度及
    前已有施用毒品之犯行，並經強制戒治期滿後，竟又再度施用，顯見其意志力不
    堅，且對身體健康所生之危害與犯罪後尚能坦承犯行，態度良好等一切情狀，分
    別量處如主文所示之刑，並定其應執行之刑。又扣案之海洛因（驗後淨重十一．
    二六公克）及安非他命（驗後毛重九八０．七九公克），分別係屬第一、二級毒
    品，應依毒品危害防制條例第十八條第一項前段之規定，予以沒收銷燬之。至鑑
    驗所耗用之毒品既已滅失，自無庸宣告沒收。另扣案之吸食燈泡二個、吸管二支
    、分裝勺子二支、大夾鍊袋一只、小夾鍊袋一只、研磨機一台、玻璃量杯二個、
    玻璃漏斗一個、過濾器一組及吸食器一組係供施用毒品之器具，且為被有告所有
    ，業據被告供承在卷，爰依法宣告沒收。至扣案之電子秤一台，尚與本件施用毒
    品犯罪無直接關係，爰不予宣告沒收，併此敘明。
據上論斷，應依刑事訴訟法第二百九十九條第一項前段，毒品危害防制條例第十條第
一項、第二項、第十八條第一項前段，刑法第十一條、第五十六條、第三十八條第一
項第二款、第五十一條第五款，判決如主文。
本案經檢察官黃元冠到庭執行職務。
中      華      民      國      九十      年      三      月    十六    日
                                  臺灣高雄地方法院刑事第七庭
                             法  官  蔡  正  雄
右正本證明與原本無異。
如不服本判決，應於判決送達後十日內，向本院提出上訴狀。
                                      書記官    許雅惠
中      華      民      國      九十      年      三      月    十六    日
附錄本判決論罪之法條：
毒品危害防制條例第十條第一項、第二項：
施用第一級毒品者，處六月以上五年以下有期徒刑。
施用第二級毒品者，處三年以下有期徒刑。


司法院資訊處製作；財團法人民間司法改革基金會備份。
